臺灣高雄地方法院刑事判決　　　　　　　　　　　　九十二年度易字第一五七三號
　　公　訴　人　臺灣高雄地方法院檢察署檢察官
　　被　　　告　甲○○
　　選任辯護人　石繼志律師
　　　　　　　　邱超偉律師
右列被告因恐嚇案件，經檢察官提起公訴（九十二年度偵續一字第三號），本院判決
如左：
    主  文
甲○○連續以加害生命之事，恐嚇他人致生危害於安全，處拘役伍拾伍日，如易科罰
金，以參佰元折算壹日。
    事  實
一、甲○○為伶琴之胞弟，伶琴則為戊○○之配偶。於民國八十九年間，戊○○
    擔任設於高雄縣大寮鄉大發工業區○○路二號之林陽實業股份有限公司（下稱林
    陽公司）董事長，伶琴則係該公司之副總經理及財務主管，二人因家庭及公司
    經營等問題導致關係惡劣，並時起糾紛，甲○○因而對戊○○心生不滿，竟基於
    恐嚇之概括犯意，先後於同年九月間某日，在不詳地點，連續以電話聯絡同在林
    陽公司任職之外甥丙○○及戊○○之胞姐丁○○，要求其等轉告戊○○稱：「如
    果戊○○傷害或告伶琴，就要找人殺他，要對他不利」云云，丙○○及丁○○
    遂分別向戊○○告以上情，而以此加害生命之事恐嚇戊○○，使其心生畏懼，致
    生危害於安全。
二、案經告訴人戊○○訴由臺灣高雄地方法院檢察署檢察官偵查起訴。
    理  由
一、訊據被告矢口否認前揭恐嚇犯行，辯稱其僅係私下與證人丙○○及丁○○討論告
    訴人與證人伶琴間之糾紛而已，並未要求證人丙○○及丁○○轉告告訴人任何
    恐嚇言詞云云。經查：
  (一)右揭犯罪事實，迭據告訴人於偵審時指訴綦詳，而被告於偵訊時亦自承：「戊○○放話殺我姐姐，我有說如動到我家人，我會對他不利，確有由丁○○及丙○○
    傳達給我姐夫戊○○。」等語（偵續字第一六四號卷第十六頁反面），核與證人
    丙○○於偵查中證稱：「當時甲○○非常慎重要我十分鐘轉達給董事長戊○○，
    我即馬上跑去轉達這些事。（問：轉達何事？）如傷害到他姐姐或告他姐姐，要
    找人殺他。（問：有無確定說如告他姐姐或傷害他姐姐，要找人殺他？）有確定
    說這些話無誤。」（偵續字第一六四號卷第十七頁）、「甲○○說了很多次要戊○○小心一點，要叫人去殺他的話，但我覺得他們二人間有一些事都在氣頭上，
    所以一直沒跟戊○○說，後來有一天十一、十二點在公司接到甲○○的電話，他
    要我去轉達，轉達完再回電話給他。」等語（偵續一字第三號卷第二一頁）；證
    人即林陽公司職員弘信於本院調查時證稱：「八十九年這次被告有特別打電話
    到公司找丙○○，要丙○○對告訴人說若告訴人對小孩或對他姐姐不好的話，就
    要對告訴人不利，且要丙○○馬上轉達給告訴人... 丙○○就跟告訴人說這件事
    情，十分鐘後，被告又打電話給丙○○問他有沒有把話帶到。丙○○和被告在講
    電話時，我有在旁邊。」等語（本院卷第二十頁）；及證人丁○○於偵查中證稱
    ：「他（指被告）當時有說如告他姐姐或傷害他姐姐，要找人殺他（指告訴人）
    ，我有告訴我弟弟。」等語（偵續字第一六四號卷第十七頁反面）均相符。佐以
    告訴人曾於八十九年十月七日前往高雄市政府警察局新興分局五福派出所備案指
    稱遭受被告恐嚇報復、殺害等情，亦有該所員警工作紀錄簿影本一紙附卷可稽，
    則被告確有於八十九年九月間要求證人丙○○及丁○○向告訴人轉達前揭恐嚇言
    詞之犯行，應堪認定。
  (二)被告雖辯稱其所謂對告訴人「不利」，係指提出訴訟及使林陽公司倒閉之意，其
    主觀上並無恐嚇告訴人之真意，且告訴人指訴之時、地相互矛盾；證人丙○○證
    稱向告訴人轉達恐嚇意旨前曾先向證人伶琴當面反應此事，惟伶琴於八十九
    年四月間即已自林陽公司離職，顯無當面向伶琴反應之可能；又證人弘信於
    偵訊及審理時證述之內容前後不一，且該部分之證詞屬傳聞證據而不具證據能力
    云云。惟查：
  1.於九十一年七月十二日偵訊時，證人丙○○及丁○○一致證稱被告曾要求其等轉
    達欲殺害告訴人之恐嚇言詞（偵續字第一六四號卷第十七頁），經檢察官詢問有
    何意見時，被告答稱：「（問：對證人丙○○所言有何意見？）記憶中不是在電
    話中說的，而是我與丙○○出去辦事時，對於此事說『想揍死他』的意思。...
    （問：對丁○○之證詞有何意見？）應在高雄邱外科說的，我叫他將心比心。」
    等語（偵續字第一六四號卷第十七頁反面、第十八頁），足見被告並不否認其曾
    表示欲加害告訴人生命之意旨，嗣後卻翻稱僅係欲對告訴人提出訴訟及使林陽公
    司倒閉之意，其主觀上並無恐嚇告訴人之真意云云，顯有前後不一之瑕疵，復與
    上開證人之證述內容不符，自難採信。
  2.告訴人雖於九十二年二月二十一日偵訊時指稱於八十九年九月間，其在臺北之公
    司出差，證人丙○○及丁○○亦均在臺北，被告係打電話到臺北要求證人轉達欲
    對其不利云云（偵續一字第三號卷第十五頁反面），嗣後則稱係於八十九年五月
    間，在高雄之林陽公司等語（本院卷第十八頁，偵續一字第三號卷第二二頁），
    固然略有未符，惟其前揭指訴已事隔案發時長達二年半之久，記憶難免模糊，縱
    然若干細節稍有不符，亦屬情理之常。況告訴人之其餘指訴內容，諸如被告曾鄭
    重要求證人丙○○及丁○○轉達恐嚇意旨，並命證人丙○○回報等情，均與證人
    丙○○及丁○○之證述情節相符，已如前述，自不得僅憑上開陳述部分前後不一
    ，遽認告訴人之指訴全然不可採信。
  3.證人丙○○於偵訊時一再證稱其接獲被告電話後，曾先告知伶琴，惟伶琴並
    無任何反應，始將被告之恐嚇言詞轉告告訴人等語（偵續字第一六四號卷第十七
    頁、偵續一字第三號卷第二一頁），而綜觀證人丙○○於偵訊時之證詞，並未表
    示係當面告知證人伶琴上情，反而證稱：「我去告訴伶琴時，她也沒有反應
    ，我因一直沒等到她的答覆，所以就跟董事長戊○○報告這件事，沒多久約五分
    鐘，我阿姨伶琴就打電話來罵我說為何向戊○○報告這件事。」等語（偵續一
    字第三號卷第二一頁反面），足見其係以電話向證人伶琴告知上情，而非當面
    為之。是被告辯稱證人伶琴於八十九年四月間即已離開林陽公司，證人丙○○
    自無於同年九月在林陽公司當面告知證人伶琴之可能，顯見證人丙○○之上開
    證詞不實云云，容有誤會。
  4.證人弘信固於九十二年二月二十一日偵訊時證稱：「我不知今天叫我來幹什麼
    。（問：因戊○○說你曾告訴他伶琴及甲○○恐嚇的事，有無此事？）不知，
    我有聽說此事，但沒有傳達。我聽說是戊○○有跟他們二人放話，伶琴及甲○○也有向戊○○放話，雙方都互相放話，叫彼此小心一點，不然死了沒人收屍等
    。」等語（偵續一字第三號卷第十七頁），而未提及其於本院調查時所證述被告
    以電話要求證人丙○○轉達恐嚇意旨等情，惟其前揭偵訊時之證詞，僅係針對檢
    察官之發問而為回答，尚不得認該部分之證詞與本院調查時之證述情節有何矛盾
    牴觸。再證人弘信證稱其曾從旁目睹證人丙○○接獲被告之電話後隨即向告訴
    人轉達恐嚇言詞，且被告於十分鐘後再度去電確認等情，為其所親見親聞之事實
    ，自得採為認定被告犯行之佐證，被告辯稱證人弘信之前揭證詞屬傳聞證據而
    無證據能力云云，亦無足採。
  (三)告訴人與證人伶琴於八十八年間即因家庭及公司經營等問題而時起爭執，甚而
    與證人伶琴及被告相互興訟之事實，迭據被告、告訴人、證人伶琴、丙○○
    、弘信及丁○○等人陳明在卷，並有臺灣高雄地方法院檢察署九十一年度偵字
    第二六八九五號、九十一年度偵續字第一六四號、九十二年度偵續一字第三號卷
    宗及本院九十三年度易字第一六０號判決影本存卷可查，足見當時告訴人與證人
    伶琴及被告姐弟間之關係甚為惡劣，值此之際，被告以加害生命之事恐嚇告訴
    人，自足使告訴人信其恐嚇內容可能實現而心生畏懼，並生危害於安全，此觀諸
    告訴人於八十九年九月間遭受被告恐嚇後，隨即於同年十月七日前往五福派出所
    備案即明。被告空言辯稱告訴人並未因此心生畏懼云云，顯與一般常理不符，亦
    難採信。
  (四)綜上所述，被告確有於前揭時地，連續以加害生命之事恐嚇告訴人，致告訴人心
    生畏懼而生危害於安全之犯行，洵堪認定，本件事證明確，應依法論科。
二、核被告所為，係犯刑法第三百零五條之恐嚇危害安全罪。其先後二次恐嚇犯行，
    時間緊接，手法相似，觸犯構成要件相同之罪名，顯係基於概括犯意反覆為之，
    應依連續犯規定，論以一罪，並加重其刑。公訴人漏未論以連續犯，尚有未洽。
    爰審酌被告連續以加害生命之事恐嚇告訴人，造成告訴人心理之恐懼、壓力，且
    犯後藉詞矯飾，顯無悔意，惟念其係為保護其姐伶琴而出言恐嚇，犯罪之動機
    及情節均屬輕微，且從無受有期徒刑以上刑之宣告之前科，此有臺灣高等法院被
    告全國前案紀錄表一份在卷可稽，足見素行尚佳，僅因一時衝動，致罹刑章等一
    切情狀，量處如主文所示之刑，並諭知易科罰金之折算標準，以資懲儆。
據上論斷，應依刑事訴訟法第二百九十九條第一項前段，刑法第五十六條、第三百零
五條、第四十一條第一項前段，罰金罰鍰提高標準條例第一條前段、第二條，判決如
主文。
本案經檢察官乙○○到庭執行職務。
中      華      民      國    九十三    年      四      月    二十七    日
                                    臺灣高雄地方法院刑事第十一庭
                                        審判長法  官    徐美麗
                                              法  官    陳億芳
                                              法  官    鄭詠仁
右正本證明與原本無異。
如不服本判決，應於判決送達後十日內，向本院提出上訴狀。
                                              書記官    蔡妮君
中      華      民      國    九十三    年      四      月    二十七    日
附錄法條：
刑法第三百零五條
以加害生命、身體、自由、名譽、財產之事，恐嚇他人致生危害於安全者，處二年以
下有期徒刑、拘役或三百元以下罰金。
